<!DOCTYPE html PUBLIC "-//W3C//DTD XHTML 1.0 Transitional//EN" "http://www.w3.org/TR/xhtml1/DTD/xhtml1-transitional.dtd">
<html xmlns="http://www.w3.org/1999/xhtml">
<head>
	<meta http-equiv="Content-Type" content="text/html; charset=iso-8859-1" />
	<title>Ymmärrä suomea</title>
	<style type="text/css" media="all">@import "css/styles.css";</style>
	<script type="text/javascript" src="swfobject.js"></script>
</head>
<body class="font-medium">
	<div id="main-wrapper">
		<div id="topbar"></div>
		<div id="main-menu">
			<table cellspacing="0" cellpadding="0" border="0" class="add-links"><tr>
				<td class="item"><img class="raquo" src="i/raquo.gif" alt="" height="7" width="4" /><a href="/ymmarra/index.php?moduli=sanakirja">Sanakirja</a></td>
				<td class="item"><img class="raquo" src="i/raquo.gif" alt="" height="7" width="4" /><a href="/ymmarra/index.php?moduli=verbit">Verbiluettelo</a></td>
				<td class="item"><img class="raquo" src="i/raquo.gif" alt="" height="7" width="4" /><a href="/ymmarra/index.php?moduli=kielioppi">Kielioppi</a></td>
			</tr></table>
			<table cellspacing="0" cellpadding="0" border="0"><tr>
				<td class="item"><img class="raquo" src="i/raquo.gif" alt="" height="7" width="4" /><a href="/ymmarra/index.php">Etusivu</a></td>
				<td class="item"><img class="raquo" src="i/raquo.gif" alt="" height="7" width="4" /><a href="/ymmarra/index.php?moduli=tekstit">Lukutekstit</a></td>
			</tr></table>
		</div>
		<div id="content">
			<table cellspacing="0" cellpadding="0" border="0" id="content-wrapper"><tr>
				<td>
					<div id="left-menu">
												<div class="header-verb"><span>Verbit</span></div>
						<div class="menu">
								<div class="init"><a href="/ymmarra/index.php?moduli=verbit&kirjain=a">A</a></div>
								<div class="init"><a href="/ymmarra/index.php?moduli=verbit&kirjain=e">E</a></div>
								<div class="init"><a href="/ymmarra/index.php?moduli=verbit&kirjain=h">H</a></div>
								<div class="init"><a href="/ymmarra/index.php?moduli=verbit&kirjain=i">I</a></div>
								<div class="init"><a href="/ymmarra/index.php?moduli=verbit&kirjain=j">J</a></div>
								<div class="init"><a href="/ymmarra/index.php?moduli=verbit&kirjain=k">K</a></div>
								<div class="init"><a href="/ymmarra/index.php?moduli=verbit&kirjain=l">L</a></div>
								<div class="init"><a href="/ymmarra/index.php?moduli=verbit&kirjain=m">M</a></div>
								<div class="init"><a href="/ymmarra/index.php?moduli=verbit&kirjain=n">N</a></div>
								<div class="init"><a href="/ymmarra/index.php?moduli=verbit&kirjain=o">O</a></div>
								<div class="init"><a href="/ymmarra/index.php?moduli=verbit&kirjain=p">P</a></div>
								<div class="init"><a href="/ymmarra/index.php?moduli=verbit&kirjain=r">R</a></div>
								<div class="init"><a href="/ymmarra/index.php?moduli=verbit&kirjain=s">S</a></div>
								<div class="init"><a href="/ymmarra/index.php?moduli=verbit&kirjain=t">T</a></div>
								<div class="init"><a href="/ymmarra/index.php?moduli=verbit&kirjain=u">U</a></div>
								<div class="init"><a href="/ymmarra/index.php?moduli=verbit&kirjain=v">V</a></div>
								<div class="init"><a href="/ymmarra/index.php?moduli=verbit&kirjain=y">Y</a></div>
								<div class="init"><a href="/ymmarra/index.php?moduli=verbit&kirjain=Ä">Ä</a></div>
						</div>					</div>
				</td>
				<td>
					<div id="main-content">
						<div id="path">
							<a href=".">Etusivu</a> &gt; <a href="/ymmarra/index.php?moduli=verbit&kirjain=P">P</a>						</div>
													<h1>PANNA</h1>
						<table cellspacing="0" cellpadding="0" border="0">
							<tr>
								<td colspan="2" style="padding-bottom:10px;"><strong>Aktiivin indikatiivi</strong></td>
							</tr>
							<tr>
								<td><pre>PREESENS                   
minä      panen            
sinä      panet            
hän       panee            
me        panemme          
te        panette          
he        panevat          

PASSIIVI
          pannaan          

IMPERFEKTI                 
         panin             
         panit             
         pani              
         panimme           
         panitte           
         panivat           

PASSIIVI
         pantiin           

PERFEKTI
olen     pannut            
olet     pannut            
on       pannut            
olemme   panneet           
olette   panneet           
ovat     panneet           

PASSIIVI
on       pantu             

PLUSKVAMPERFEKTI

olin     pannut            
olit     pannut            
oli      pannut            
olimme   panneet           
olitte   panneet           
olivat   panneet           

PASSIIVI
oli      pantu             
</pre></td>
								<td>&nbsp;&nbsp;&nbsp;</td>
								<td><pre>  KIELTOMUOTO
  en        pane
  et        pane
  ei        pane
  emme      pane
  ette      pane
  eivät     pane


  ei        panna   

   
  en        pannut
  et        pannut
  ei        pannut
  emme      panneet
  ette      panneet
  eivät     panneet


  ei        pantu    


 en      ole pannut
 et      ole pannut
 ei      ole pannut
 emme    ole panneet
 ette    ole panneet
 eivät   ole panneet


 ei      ole pantu    



 en    ollut  pannut
 et    ollut  pannut
 ei    ollut  pannut
 emme  olleet panneet
 ette  olleet panneet
 eivät olleet panneet


 ei    ollut  pantu
</pre></td>
							</tr>
						</table>
						<table cellspacing="0" cellpadding="0" border="0">
							<tr>
								<td colspan="2" style="padding-bottom:10px;"><strong>Aktiivin konditionaali</strong></td>
							</tr>
							<tr>
								<td><pre>PREESENS 
minä     panisin           
sinä     panisit           
hän      panisi            
me       panisimme         
te       panisitte         
he       panisivat         

PASSIIVI
         pantaisiin        

PERFEKTI
olisin   pannut            
olisit   pannut            
olisi    pannut            
olisimme panneet           
olisitte panneet           
olisivat panneet           

PASSIIVI
olisi    pantu             
</pre></td>
								<td>&nbsp;&nbsp;&nbsp;</td>
								<td><pre> 
 en          panisi
 et          panisi
 ei          panisi
 emme        panisi
 ette        panisi
 eivät       panisi


 ei          pantaisi    


 en olisi    pannut
 et olisi    pannut
 ei olisi    pannut
 emme olisi  panneet
 ette olisi  panneet
 eivät olisi panneet


 ei olisi    pantu
</pre></td>
							</tr>
						</table>
						<table cellspacing="0" cellpadding="0" border="0">
							<tr>
								<td colspan="2" style="padding-bottom:10px;"><strong>Aktiivin potentiaali</strong></td>
							</tr>
							<tr>
								<td><pre>PREESENS
minä     pannen            
sinä     pannet            
hän      pannee            
me       pannemme          
te       pannette          
he       pannevat          

PASSIIVI
         pantaneen         

PERFEKTI
lienen   pannut            
lienet   pannut            
lienee   pannut            
lienemme panneet           
lienette panneet           
lienevät panneet           

PASSIIVI
lienee   pantu             
</pre></td>
								<td>&nbsp;&nbsp;&nbsp;</td>
								<td><pre> 
 en          panne
 et          panne
 ei          panne
 emme        panne
 ette        panne
 eivät       panne


 ei          pantane    


 en    liene pannut
 et    liene pannut
 ei    liene pannut
 emme  liene panneet
 ette  liene panneet
 eivät liene panneet


 ei    liene pantu
</pre></td>
							</tr>
						</table>
						<table cellspacing="0" cellpadding="0" border="0">
							<tr>
								<td colspan="2" style="padding-bottom:10px;"><strong>Aktiivin imperatiivi</strong></td>
							</tr>
							<tr>
								<td><pre>PREESENS

(sinä)   pane              
(hän)    pankoon           
(me)     pankaamme         
(te)     pankaa            
(he)     pankoot           

PASSIIVI
         pantakoon         

PERFEKTI

ole      pannut            
olkoon   pannut            
olkaamme panneet           
olkaa    panneet           
olkoot   panneet           

PASSIIVI

olkoon   pantu             
</pre></td>
								<td>&nbsp;&nbsp;&nbsp;</td>
								<td><pre> 

 älä         pane  
 älköön      panko
 älkäämme    panko
 älkää       panko
 älkööt      panko


 älköön      pantako    



 älä ole       pannut
 älköön olko   pannut
 älkäämme olko panneet
 älkää olko    panneet
 älkööt olko   panneet



 älköön olko   pantu
</pre></td>
							</tr>
						</table>
						<table cellspacing="0" cellpadding="0" border="0">
							<tr>
								<td colspan="2" style="padding-bottom:10px;"><strong>Verbin nominaalimuodot</strong></td>
							</tr>
							<tr>
								<td><pre>I INFINITIIVI              

Lyhyempi muoto:            
         panna             

Pitempi muoto:             
         pannakseni        
         pannaksesi
         pannakseen
         pannaksemme
         pannaksenne
         pannakseen

III  INFINITIIVI           

inessiivi    panemassa     
elatiivi     panemasta     
illatiivi    panemaan      
adessiivi    panemalla
abessiivi    panematta     
instruktiivi paneman       
                           
Passiivi
instruktiivi pantaman      
                           
                           


</pre>
</body>
</html>
</pre></td>
								<td>&nbsp;&nbsp;&nbsp;</td>
								<td><pre> II INFINITIIVI

 inessiivi    pannessa   
 instruktiivi pannen  

 Passiivi
 inessiivi    pantaessa    






 IV INFINITIIVI

 nominatiivi  paneminen  
 partitiivi   panemista
 

 I PARTISIIPPI
 aktiivi      paneva   
 passiivi     pantava    

 II PARTISIIPPI
 aktiivi      pannut   
 passiivi     pantu    





</pre></td>
							</tr>
						</table>

					</div>
				</td>
			</tr></table>		</div>
		<div id="footer"><a href="http://www.oph.fi/"><img src="i/oph_logo_ymmarrasuomea.gif" width="157" height="35" alt="OPH" /></a></div>
	</div>
</body>
</html>
